【裁判字號】    97,易,334
【裁判日期】    970312
【裁判案由】    毒品危害防制條例
【裁判全文】
臺灣板橋地方法院刑事判決               97年度易字第334號
公  訴  人  臺灣板橋地方法院檢察署檢察官
被      告  甲○○
上列被告因毒品危害防制條例案件，經檢察官提起公訴（96年度
毒偵字第9925號），本院裁定改用簡式審判程序審理，判決如下
：
    主  文
甲○○施用第二級毒品，累犯，處有期徒刑柒月。
    事  實
一、甲○○前於民國87年間因施用毒品案件，經臺灣士林地方法
    院裁定送觀察、勒戒後，認無繼續施用毒品之傾向，於87年
    8 月28日釋放出所，並經臺灣士林地方法院檢察署檢察官於
    87年8 月25日以87年度偵字第4497號為不起訴處分確定。又
    於88年間因施用毒品案件，經臺灣臺北地方法院裁定送觀察
    、勒戒後，認無繼續施用毒品之傾向，嗣經臺灣臺北地方法
    院檢察署檢察官於88年3 月16日以88年度偵字第5387號為不
    起訴處分確定。又於89年間因施用毒品案件，經本院裁定令
    入戒治處所施以強制戒治，89年12月15日強制戒治期滿，並
    經臺灣板橋地方法院檢察署檢察官提起公訴，嗣經本院於89
    年4 月5 日以89年度重簡字第176 號判處有期徒刑6 月確定
    ，於90年7 月15日執行完畢。又於92年間因施用毒品案件，
    經臺灣臺北地方法院於94年6 月6 日以94年度易緝字第78號
    判處有期徒刑6 月確定，於94年10月26日執行完畢。又於95
    年間因施用毒品案件，經臺灣臺北地方法院於96年1 月19日
    以95年度易字第2512號判處有期徒刑7 月，並經臺灣高等法
    院於96年5 月3 日以96年度上易字第484 號判處上訴駁回確
    定，嗣經臺灣高等法院另案裁定減為有期徒刑3 月又15日確
    定，於97年2 月3 日執行完畢。詎其猶不知悔改，復基於施
    用第2 級毒品甲基安非他命之犯意，於96年10月18日某時，
    在臺北縣五股鄉○○路107 巷3 號4 樓住處，以將甲基安非
    他命放入吸食器內燒烤之方式，施用第2 級毒品甲基安非他
    命乙次。嗣因上開施用毒品案件判決確定拒不到案執行，經
    臺灣板橋地方法院檢察署檢察官發布通緝，於96年10月20日
    6 時許，在臺北市○○路80號前為警緝獲，經警採集尿液送
    鑑驗結果呈甲基安非他命陽性反應，始知上情。
二、案經臺北市政府警察局萬華分局報請臺灣板橋地方法院檢察
    檢察署檢察官偵查起訴。
    理  由
一、上揭事實業據被告甲○○於警詢及本院審理中坦承不諱（見
    本院97年2 月27日簡式審判筆錄）。而被告為警查獲後所採
    集之尿液經送檢驗結果確呈甲基安非他命陽性反應，此有臺
    灣尖端先進生技醫藥股份有限公司濫用藥物尿液檢驗報告1
    紙在卷可憑（見臺灣板橋地方法院檢察署96年度毒偵字第99
    25號偵查卷第10頁），足徵其自白與事實相符。又被告於87
    年間因施用毒品案件，經臺灣士林地方法院裁定送觀察、勒
    戒後，認無繼續施用毒品之傾向，於87年8 月28日釋放出所
    ，並經臺灣士林地方法院檢察署檢察官於87年8 月25日以87
    年度偵字第4497號為不起訴處分確定。又於88年間因施用毒
    品案件，經臺灣臺北地方法院裁定送觀察、勒戒後，認無繼
    續施用毒品之傾向，嗣經臺灣臺北地方法院檢察署檢察官於
    88年3 月16日以88年度偵字第5387號為不起訴處分確定。又
    於89年間因施用毒品案件，經本院裁定令入戒治處所施以強
    制戒治，89年12月15日強制戒治期滿，並經臺灣板橋地方法
    院檢察署檢察官提起公訴，嗣經本院於89年4 月5 日以89年
    度重簡字第176 號判處有期徒刑6 月確定，於90年7 月15日
    執行完畢。又於92年間因施用毒品案件，經臺灣臺北地方法
    院於94年6 月6 日以94年度易緝字第78號判處有期徒刑6 月
    確定，於94年10月26日執行完畢。又於95年間因施用毒品案
    件，經臺灣臺北地方法院於96年1 月19日以95年度易字第25
    12號判處有期徒刑7 月，並經臺灣高等法院於96年5 月3日
    以96年度上易字第484 號判處上訴駁回確定，嗣經臺灣高等
    法院另案裁定減為有期徒刑3 月又15日確定，於97年2 月3
    日執行完畢等情，有臺灣高等法院被告前案紀錄表1 份在卷
    可憑。是以，本件事證明確，被告施用第2 級毒品甲基安非
    他命之犯行洵堪以認定，應予依法論處。
二、核被告所為，係犯毒品危害防制條例第10條第2 項之施用第
    2 級毒品罪。被告持有第2 級毒品甲基安非他命，既意在供
    己施用，其持有之低度行為，應為施用之高度行為所吸收，
    不另論罪。末查被告有如事實欄所載之論罪科刑及執行情形
    ，有臺灣高等法院被告前案紀錄表1 份在卷足憑，其於有期
    徒刑執行完畢後5 年內，再犯本案有期徒刑以上之罪，為累
    犯，應依刑法第47條第1 項之規定加重其刑。爰審酌被告素
    行不佳，多次漠視法令之禁制，恣意濫用毒品，戕害己身，
    顯無悔改之意，惟於他人尚無明顯重大危害，及其犯後坦承
    犯行，態度良好等一切情狀，量處如主文所示之刑，以資懲
    儆。
三、本件經檢察官提起公訴，被告於準備程序中就被訴事實為有
    罪之陳述，經本院告知簡式審判程序之旨，並聽取公訴人、
    被告之意見後，當庭裁定改行簡式審判程序審理，併予敘明
    。
據上論斷，應依刑事訴訟法第273 條之1 第1 項、第299 條第1
項前段，毒品危害防制條例第10條第2 項，刑法第11條前段、第
47條第1 項，判決如主文。
本案經檢察官郭季青到庭執行職務。
中    華    民    國    97    年    3     月    12    日
                  刑事第十九庭  法  官  曾正耀
以上正本證明與原本無異。
如不服本判決，應於判決送達後10日內，向本院提出上訴狀。
                                書記官  陳淑怡
中    華    民    國    97    年    3     月    12    日
附論罪科刑依據之法條：
毒品危害防制條例第10條第2項
施用第2級毒品者，處3年以下有期徒刑。


司法院資訊處製作；財團法人民間司法改革基金會備份。
